---
title: "410979068_施尚丞_HW2"
author: "施尚丞"
date: "`r Sys.Date()`"
output: html_document
---
# 本周作業目標
- 根據資料的變數，製作多張圖表。
- 繪製一張有明顯效果的圖表，並說明；
- 繪製一張以為有效果，但是沒有的圖表，並說明。


# 資料說明
本數據來源為州立大學入學資料，目的是研究新鮮人之 GPA 是否與其高中排名與 ACT 測驗成績有關聯，資料時間範圍為 1996 年至 2000 年，包含以下欄位：

- **編號 (Index)**：學生編號 (1-705) 
- **GPA**：大學第一學年的平均成績  
- **高中排名**：高中時期班上成績排名  
- **ACT**：ACT 入學測驗分數  
- **學年 (Year)**：新鮮人入學年份

```{r setup, include=FALSE}
knitr::opts_chunk$set(echo = TRUE)
```

# 資料讀取與前處理

```{r}
df <- read.table("C:/Users/SHI/Desktop/R/113-2/APPENC04.txt", header = FALSE, sep = "", strip.white = TRUE)
colnames(df) <- c("Index", "GPA", "High_School_Rank", "ACT", "Year")
head(df)
summary(df)

df$GPA_cat <- cut(df$GPA, breaks = quantile(df$GPA, probs = c(0, 0.25, 0.75, 1), na.rm = TRUE),
                  include.lowest = TRUE, labels = c("Low", "Medium", "High"))
df$rank_cat <- cut(df$High_School_Rank, breaks = quantile(df$High_School_Rank, probs = c(0, 0.25, 0.75, 1), na.rm = TRUE),
                   include.lowest = TRUE, labels = c("Low", "Medium", "High"))
df$ACT_cat <- cut(df$ACT, breaks = quantile(df$ACT, probs = c(0, 0.25, 0.75, 1), na.rm = TRUE),
                  include.lowest = TRUE, labels = c("Low", "Medium", "High"))
```

# 單一類別變數的長條圖

```{r}
barplot(table(df$GPA_cat), main="GPA 類別分佈", col="skyblue", border="black")

barplot(table(df$rank_cat), main="高中排名 類別分佈", col="lightgreen", border="black")

barplot(table(df$ACT_cat), main="ACT 類別分佈", col="pink", border="black")
```
## 觀察討論: 

GPA 的分佈以 Medium 類別為主，顯示大部分學生的 GPA 在中等範圍；高中排名的分佈顯示多數學生的排名位於中等區間，且高排名 (Low) 的比例相對較少；ACT 成績的分佈中，高分 (High) 的比例較低，多數集中於 Medium 類別。

```{r}
# 兩個類別變數的列聯表與比例表

## GPA_cat 和 rank_cat
tab1 <- table(df$GPA_cat, df$rank_cat)
cat("GPA 與 高中排名 的列聯表:")
print(tab1)
print(prop.table(tab1))
print(prop.table(tab1, margin = 1))
print(prop.table(tab1, margin = 2))
barplot(tab1, beside=TRUE, legend = TRUE, 
        main="GPA 與 高中排名 的長條圖", 
        col=c("red", "green", "blue"), 
        xlab="高中排名類別", 
        ylab="人數")  # 增加X、Y軸標籤

## GPA_cat 和 ACT_cat
tab2 <- table(df$GPA_cat, df$ACT_cat)
cat("GPA 與 ACT 的列聯表:")
print(tab2)
print(prop.table(tab2))
print(prop.table(tab2, margin = 1))
print(prop.table(tab2, margin = 2))
barplot(tab2, beside=TRUE, legend = TRUE, 
        main="GPA 與 ACT 的長條圖", 
        col=c("red", "green", "blue"), 
        xlab="ACT 類別", 
        ylab="人數")  # 增加X、Y軸標籤
```


## 觀察討論
ACT 成績越高，不一定 GPA 也較高，滿多人雖然GPA高但考ACT時成績卻在中等，這些人可能不太擅長考試。\n")


```{r}
## rank_cat 和 ACT_cat
tab3 <- table(df$rank_cat, df$ACT_cat)
cat("高中排名 與 ACT 的列聯表:")
print(tab3)
print(prop.table(tab3))
print(prop.table(tab3, margin = 1))
print(prop.table(tab3, margin = 2))
barplot(tab3, beside=TRUE, legend = TRUE, 
        main="高中排名 與 ACT 的長條圖", 
        col=c("red", "green", "blue"), 
        xlab="ACT 類別", 
        ylab="人數")  # 增加X、Y軸標籤
```

## 觀察討論: 
這邊可以觀察到圖表的型態跟上一個圖表類似，可以發現有一部分的人雖然高中排名高，但不擅長考試，畢竟GPA會影響到高中排名也是相對直觀的。


# 單一連續變數在類別變數下的表現

```{r}
boxplot(GPA ~ ACT_cat, data=df, main="GPA 在ACT類別下的箱型圖", col="orange")

boxplot(GPA ~ rank_cat, data=df, main="GPA 在高中排名類別下的箱型圖", col="lightgray")

```

## 觀察討論: 
ACT 分數越高，GPA 的中位數也越高，但高 ACT 組別的 GPA 分佈較分散；高中排名越高，GPA 的中位數也越高，並且 GPA 的分佈較為集中，顯示一致的趨勢。

```{r}

hist(df$GPA, probability = TRUE, main="GPA 的直方圖", col="lightgreen", ylim=c(0, 0.7))
lines(density(df$GPA, na.rm = TRUE), col="blue", lwd=2)

plot(ecdf(df$GPA), main="GPA 的經驗分佈圖", col="purple", lwd=2)
```

## 觀察討論: 
GPA 的分佈接近常態分佈，但右尾稍長，顯示有少部分學生的 GPA 高於大多數人；而GPA 的累積分佈圖顯示大約 50% 的學生 GPA 低於中位數，分佈相對均勻，但右尾較長。

# 所有連續變數的散佈圖 (依 GPA_cat 分組)

```{r}
plot(df$High_School_Rank, df$ACT, col=as.numeric(df$GPA_cat), main="高中排名 與 ACT 的散佈圖 (依 GPA_cat 分組)", pch=16)
legend("topright", legend = levels(df$GPA_cat), col=1:3, pch=16)

```

## 觀察討論: 
GPA 分組對高中排名與 ACT 的關係有明顯影響，高 GPA 組別集中於高排名與高 ACT 區域。

# 年份 (Year) 的分析

```{r}
# GPA 按年份的箱型圖
boxplot(GPA ~ Year, data=df, main="不同年份下的 GPA 分佈", col="lightblue")

# ACT 按年份的箱型圖
boxplot(ACT ~ Year, data=df, main="不同年份下的 ACT 分佈", col="lightcoral")

# 高中排名按年份的箱型圖
boxplot(High_School_Rank ~ Year, data=df, main="不同年份下的 高中排名 分佈", col="lightgreen")
```

## 觀察討論
這五年學生GPA的表現沒有相差太多，甚至中位數與全距的表現也極為類似，可以看出學術評分標準較一致。就ACT和高中排名的箱型圖而言，雖然有些許的波動，但整體而言沒有相差太多。

# 結果與觀察

根據上述分析，我發現：

GPA與高中排名不見得會全然反映在ACT的表現上，但通常好的GPA伴隨著好的高中排名，反之如此。

## 有趣的發現
我自己在做這份作業時，發現了一個我自己第一眼無法解讀的資訊:
「為什麼ACT高時GPA高的累積人數不高，但箱型圖的趨勢卻是ACT高的那群人GPA中位數高?」
後來經過更深入的解讀後，發現箱型圖中「ACT 越高的學生，通常GPA也較高」這個現象僅反映「每個群體內部」的分佈特徵，並不表示整體人數。
而長條圖中的High ACT組別的GPA中位數很高，但該組的整體人數較少，因此在長條圖上，藍色部分 (高GPA) 的總數自然不會太多。

看似第一時間矛盾的現象，實際上反映著「高分群體小而精」的特徵。


# 有明顯效果的圖表：GPA vs. 高中排名的散佈圖
```{r}
plot(df$ACT, df$GPA, main="GPA 與 高中排名的散佈圖及趨勢線",
     xlab="高中排名", ylab="GPA", pch=16, col=rgb(0, 0, 1, 0.5))
model_rank <- lm(GPA ~ High_School_Rank, data=df)
abline(model_rank, col="red", lwd=2)
legend("topright", legend=c("趨勢線"), col="red", lwd=2)
```


## 觀察討論
雖然目前課程還沒有上到迴歸分析，但我覺得可以很好的完成這次作業的要求，因此納入其中。

根據這個圖表跟趨勢線可以看到，高中排名與 GPA 呈現明顯的正相關趨勢，我在猜這邊的高中排名比較類似PR值，表示高中排名較高的學生GPA 也相對較高。這與我們的直覺一致，因為高中成績通常能反映到學科的學術能力表現。

# 不符合預設想法的圖表: GPA vs. 入學年份的散佈圖
```{r}
# 繪製 GPA vs. 入學年份的散佈圖
plot(df$Year, df$GPA, 
     main="不同年份的 GPA 分佈趨勢", 
     xlab="入學年份", ylab="GPA", 
     pch=16, col=rgb(0, 0, 1, 0.5))

# 建立回歸模型
model_year <- lm(GPA ~ Year, data=df)

# 加上回歸線
abline(model_year, col="red", lwd=2, lty=2)

# 顯示回歸結果
summary(model_year)

# 加上圖例
legend("topright", legend=c("趨勢線"), col="red", lwd=2, lty=2)

```
## 觀察討論
原本想說有沒有可能隨著年分的推移，GPA有成績通膨的問題(近期台大就有在討論這個議題)。

但從這個圖表很明顯可以觀察到，趨勢線基本上是水平的，意味著GPA不會因為每一年而有太多的變動，像是每隔一年持續變高或是變低，基本上滿穩定的，GPA機制沒有太大問題。
