---
title: "410979068_施尚丞_HW3"
author: "Shih"
date: "`r Sys.Date()`"
output: html_document
---

# 本周作業目標
本次作業我想要用不同的資料進行EDA探索性數據分析，目標是分析 SENIC 計畫數據，以探索醫院感染控制方案的影響因素。

# 資料說明
根據APPENC該數據集包含來自 113 家醫院的 12 個變數，SENIC 計畫主要在判定感染監事及控制方案是否真能減少醫院內的感染率，資料集中包含了338家醫院中隨機選出的113家，研究期間為1975年至1976年。

以下為12個變數的詳細資訊：

- **編號**：醫院編號
- **停留日數**：病患平均停留日數
- **年齡**：病患平均年齡
- **感染風險**：在醫院內感染之平均推估機率（%）
- **培養率**：培養數對於無院內感染病患數之比率（乘以 100）
- **X 光照射率**：X 光照射數對於無肺炎病患數之比率（乘以 100）
- **病床數**：醫院的平均病床數
- **醫校合作**：1 表示有醫學院合作，2 表示無
- **區域**：1=東北，2=北，3=南，4=西
- **平均病患數**：每日病患人數
- **護士數目**：研究期間平均護士人數
- **可用設備**：35 項設備中醫院可提供之百分比

# 資料讀取與前處理

```{r setup, message=FALSE, warning=FALSE}
library(dplyr)

# 讀取資料
data <- read.table("C:/Users/SHI/Desktop/R/113-2/APPENC01.txt", header = FALSE, sep = "", strip.white = TRUE)

# 指定欄位名稱
colnames(data) <- c("編號", "停留日數", "年齡", "感染風險", "培養率", "X光照射率", "病床數", "醫校合作", "區域", "平均病患數", "護士數目", "可用設備")

# 查看資料結構
str(data)

# 檢查缺失值
table(is.na(data))

# 轉換類別變數
data$醫校合作 <- as.factor(data$醫校合作)
data$區域 <- as.factor(data$區域)
```
```{r}
head(data)
summary(data)
```
## 觀察討論:
這次的資料變數相比上週的作業更多了。特別的是「醫院合作」和「地域」這兩個欄位，雖然是數字，但敘述上卻是類別變數的特徵。 避免模型分析出錯，需要用`as.factor`將這兩個欄位的數據變成類別變數。

這邊我們用箱型圖先初步觀察資料的樣態
```{r}
continuous_vars <- c("停留日數", "年齡", "感染風險", "培養率", "X光照射率", "病床數", "平均病患數", "護士數目", "可用設備")
par(mfrow=c(3,3), mar=c(4, 4, 2, 1))  # 設定圖表排列方式，調整邊界
for (var in continuous_vars) {
  boxplot(data[[var]], main=paste(var, "的箱型圖"), col="lightblue", cex.main=1.2)
}
par(mfrow=c(1,1))  # 恢復單圖模式
```
## 觀察討論:
- 停留日數、年齡、感染風、可用設備
  - 這些變數的分佈比較集中，沒有明顯極端值，代表住院日數、年齡與感染風險在數據中相對穩定。

- 培養率與 X 光照射率
  - 培養率的離群值較多，顯示有部分醫院進行的檢測次數遠高於平均。
  - X 光照射率也有離群值，可能代表某些醫院對肺炎病患進行了更頻繁的 X 光檢查。
- 病床數、平均病患數、護士數目
  - 多數數據集中在較小範圍，但也有幾個醫院的規模遠超其他醫院，形成明顯的離群點。

# 連續變數的直方圖
觀察完箱型圖後，稍微了解變數是否有過多的outlier，以及中位數等等數值的可視化。

接下來我想用直方圖來了解數據的樣態。
```{r}
continuous_vars <- c("停留日數", "年齡", "感染風險", "培養率", "X光照射率", "病床數", "平均病患數", "護士數目", "可用設備")

# 依序繪製 9 張直方圖
hist(data$停留日數, main="停留日數的直方圖", xlab="停留日數", col="lightblue", border="white", probability=TRUE)
lines(density(data$停留日數), col="red", lwd=2)

hist(data$年齡, main="年齡的直方圖", xlab="年齡", col="lightblue", border="white", probability=TRUE)
lines(density(data$年齡), col="red", lwd=2)

hist(data$感染風險, main="感染風險的直方圖", xlab="感染風險", col="lightblue", border="white", probability=TRUE)
lines(density(data$感染風險), col="red", lwd=2)

hist(data$培養率, main="培養率的直方圖", xlab="培養率", col="lightblue", border="white", probability=TRUE)
lines(density(data$培養率), col="red", lwd=2)

hist(data$X光照射率, main="X光照射率的直方圖", xlab="X光照射率", col="lightblue", border="white", probability=TRUE)
lines(density(data$X光照射率), col="red", lwd=2)

hist(data$病床數, main="病床數的直方圖", xlab="病床數", col="lightblue", border="white", probability=TRUE)
lines(density(data$病床數), col="red", lwd=2)

hist(data$平均病患數, main="平均病患數的直方圖", xlab="平均病患數", col="lightblue", border="white", probability=TRUE)
lines(density(data$平均病患數), col="red", lwd=2)

hist(data$護士數目, main="護士數目的直方圖", xlab="護士數目", col="lightblue", border="white", probability=TRUE)
lines(density(data$護士數目), col="red", lwd=2)

hist(data$可用設備, main="可用設備的直方圖", xlab="可用設備", col="lightblue", border="white", probability=TRUE)
lines(density(data$可用設備), col="red", lwd=2)


```

## 觀察討論:
我原本直方圖也是想要做3*3的子圖，但輸出後觀察到子圖的大小實在是不太好進行判斷跟觀察，因此後來決定每個連續變數都化成各自的直方圖。

停留日數、培養率、病床數、平均病患數以及護士數目有明顯的偏態(右偏)，推測其原因

1. 停留日數（住院天數）
- 多數病人住院時間較短，少數重症患者會極大化住院時間
2. 培養率
- 部分醫院不會頻繁進行培養檢測，只有特定醫院或特定病患才會高頻培養。
3. 病床數
- 醫學中心與區域醫院的病床數差異極大，在這筆資料中小型醫院為大宗，少數大型醫院推高了整體分布。
4. 平均病患數
- 我想應該跟上述原因相同，大型醫院為少數，中小型醫院承接較少但頻率較高的病患術，造成直方圖右偏。
5. 護士數目
- 多數醫院的護士人數維持在標準範圍內（如 50-200 人），但大型醫學中心擁有數百到上千名護士，造成極端值。

其他變數則看起來符合常態。


## 類別變數分析

### 醫校合作的長條圖

```{r}
barplot(table(data$醫校合作), 
        main="醫學院合作分佈", 
        xlab="醫學院合作", 
        ylab="頻數", 
        col=c("lightblue", "lightgreen"))
```

### 區域的長條圖

```{r}
barplot(table(data$區域), 
        main="區域分佈", 
        xlab="區域", 
        ylab="頻數", 
        col=c("lightblue", "lightgreen", "yellow", "pink"))
```

### 醫學院合作與區域的列聯表

```{r}
table1 <- table(data$醫校合作, data$區域)
prop.table(table1)  # 總和為 1 的比例表
prop.table(table1, 1)  # 列的和為 1 的比例表
prop.table(table1, 2)  # 欄的和為 1 的比例表
```

## 觀察與討論
以醫校合作來說，大多數醫院是沒有合作的。

而地域而言，隨機抽取的四個區域屬於編號4的西部較少，可能該地區較為不發達，或可能是抽樣時的誤差。

### 感染風險與住院天數

```{r}
plot(data$停留日數, data$感染風險, 
     xlab="住院天數", ylab="感染風險 (%)", 
     main="感染風險 vs. 住院天數", pch=16)
abline(lm(感染風險 ~ 停留日數, data=data), col="red")
```


## 散佈圖
### 護士數量與感染風險

```{r}
plot(data$護士數目, data$感染風險, 
     xlab="護士數目", ylab="感染風險 (%)", 
     main="護士數目與感染風險", pch=16)
abline(lm(感染風險 ~ 護士數目, data=data), col="blue")
```
## 觀察討論
這邊僅先列出兩個散佈圖做觀察，剛好都是屬於正相關的例子。
第一個先看到感染風險跟住院天數的散佈圖，可以看到你住在醫院越久，感染風險越高(畢竟有更多機會遇到更多病)，對於我們的常識來說滿合理的。

此外，當護士越多時，感染風險越高，剛好呼應到上述的觀察，可能擁有眾多護士數目的醫院都是大型的，並且可能有較多重症患者，因此這個圖算是符合我們上述推論的，但參照到趨勢線來說，正相關的程度相對沒有這麼高。


## 所有連續變數的散佈圖
這邊我們利用`pairs`來一窺所有連續變數的相關程度，就不多做贅述。

```{r}
pairs(data[, c("停留日數", "年齡", "感染風險", "培養率", "X光照射率", "病床數", "平均病患數", "護士數目", "可用設備")],
      main="連續變數的散佈圖矩陣", 
      col="blue", pch=16, cex=0.1)
```

## 小小心得
一開始在繪製這張圖表時，點點大到我無法做出推測與分析，後來經過調整`cex=0.1`後，才能清楚看到所有散佈圖的展示。

## 有趣的發現
### 醫學院合作與感染風險 箱型圖

```{r}
boxplot(感染風險 ~ 醫校合作, data=data, 
        xlab="醫學院合作", ylab="感染風險 (%)", 
        main="醫學院合作與感染風險", col=c("lightblue", "lightgreen"))
```

## 觀察討論
居然，沒有與醫學院合作的醫院比較安全? 會不會是因為醫學生的經驗不足造成感染風險增加呢? 還是容易傳染的病患都喜歡去有跟醫學院校合作的醫院呢? 這是個滿有趣的現象，否則我還印象中以為像是台大醫院、中國醫真的算是個品牌保證呢。這邊提出來跟大家分享

# 結果與心得
這周的資料更為豐富了，觀察完這筆資料的外貌後，下周會嘗試看看進行統計模型的分析，應該會有滿有趣的發現。